臺灣彰化地方法院刑事判決　　　　　　　　　　　　　九十年度易字第一八四七號
　　公　訴　人　臺灣彰化地方法院檢察署檢察官
　　被　　　告　丙○○
右列被告因竊盜案件，經檢察官提起公訴（九十年度偵字第六五八九號），本院判決
如左：
    主  文
丙○○無罪。
    理  由
一、公訴意旨略以：被告丙○○意圖為自己不法之所有，於民國九十年九月二十一日
    凌晨零時許，在彰化縣員林鎮○○路附近某巷內，竊取甲○○所有之自小客車一
    部（原車牌號碼為ＩＴ－八八八七號，於九十年九月二十日七時許，在彰化縣員
    林鎮○○街三一一號前遭不詳之人所竊取，並更換乙○○○所失竊之車牌號碼Ｒ
    Ｇ－一二四三號車牌後，行駛至上開地點棄置。），因認被告涉犯刑法第三百二
    十條第一項之竊盜罪。
二、按犯罪事實應依證據認定之，無證據不得推定其犯罪事實，刑事訴訟法第一百五
    十四條定有明文。公訴意旨認被告涉犯刑法第三百二十條第一項之竊盜罪，無非
    以被告已於警訊中自白，並核與被害人甲○○指訴之情節相符，為其主要之論據
    。被告否認竊盜之犯行，辯稱小客車係吳國在所偷，停放於彰化縣員林鎮○○路
    旁，因伊知此事實，故於伊因通緝，為警逮捕，經警察訊以有無偷車時，即告知
    警察，如要贓車，伊知悉有一部，乃帶警察取出上開車輛等語。經查被告雖於警
    訊之初自白竊取懸掛ＲＧ－一二四三號車牌之小客車，然隨即供稱該車非伊所竊
    一語。又被告於警訊時係供認：「我於九十年九月二十一日零時許，在員林鎮○
    ○路附近巷內竊得。」等語，其所述竊取之時間、地點，亦與被害人甲○○於警
    訊中指訴稱：「我於九十年九月二十日七時，在彰化縣員林鎮○○里○○街三一
    一巷前，將ＩＴ－八八八七號自用小客車停放後，該車就被竊走，我是於九十年
    九月二十日九時，向員林分局莒光派出所報案，請求警方協尋。」等語有間。足
    見被告之供述，先後矛盾，且其自白亦與被害人之指訴不符，即有瑕疵，不得作
    為證據，自難據以認定被告犯竊盜罪。至於扣案為被告持有之鑰匙，雖確可發動
    前揭小客車，且該小客車亦係被告帶同警方所起出。但被告既於偵訊時供稱：「
    車子我說是向人借的。」一語，則被告持有之鑰匙可發動小客車，並帶同警方起
    出小客車等情，亦不足以認定小客車即為被告所竊。此外，復查無其他積極證據
    ，足資憑認被告有何公訴意旨所指之犯行，是不能證明被告犯竊盜罪，自應為無
    罪之諭知。
據上論斷，應依刑事訴訟法第三百零一條第一項，判決如主文。
中      華      民      國    九十一    年      一      月      四      日
                                臺灣彰化地方法院刑事第三庭
                                    法      官  廖  國  佑
右正本證明與原本無異。
如不服本判決，應於判決送達後十日內向本院提出上訴狀( 須附繕本 )。
告訴人或被害人對於判決如有不服具備理由請求檢察官上訴者，其上訴期間之計算係
以檢察官收受判決正本之日期為準。
                                    法院書記官  王  宣  雄
中      華      民      國      九十一    年        一     月     九    日
